臺灣臺南地方法院刑事判決　　　　　　　 94年度訴字第214號
公　訴　人　臺灣臺南地方法院檢察署檢察官
被　　　告　丁○○
指定辯護人　禎和律師
被　　　告　戊○○
指定辯護人　邱銘峰律師
上列被告等因強盜等案件，經檢察官提起公訴（九十三年度偵字
第一二九二七號、九十四年度偵字第一七二一號），本院判決如
下：
    主  文
丁○○共同意圖為自己不法之所有，攜帶兇器，以強暴至使不能
抗拒，而取他人之物，未遂，處有期徒刑肆年。扣案之西瓜刀壹
把沒收。又行使偽造私文書，足以生損害於公眾及他人，處有期
徒刑伍月。如附表所示偽造之「丙○○」署押均沒收。應執行有
期徒刑肆年參月。扣案之西瓜刀壹把及附表所示偽造之「丙○○
」署押均沒收。
戊○○共同意圖為自己不法之所有，攜帶兇器，以強暴至使不能
抗拒，而取他人之物，未遂，處有期徒刑伍年。扣案之西瓜刀壹
把沒收。
    事  實
一丁○○、戊○○乃朋友關係，戊○○因缺錢花用，乃起意強盜
  財物，並與丁○○共同基於意圖為自己不法所有之犯意聯絡，
  於民國九十三年十二月二十六日（起訴書誤載為二十八日）凌
  晨五時許，攜帶戊○○所有之西瓜刀一把（以報紙包裹），由
  戊○○駕駛所有之車號Ｃ四—九三二五號自用小客車（以下簡
  稱系爭自小客車），搭載丁○○，自臺南縣官田鄉○○村○○
  路○段八十三巷三十九弄一二五號戊○○住處出發，沿途尋找
  作案目標，於同日凌晨五時十分許，途經臺南縣官田鄉○○村
  ○○路○段一０六號辛○○所經營之上品檳榔攤前，丁○○即
  依先前與戊○○之分工協議，持上開西瓜刀進入上品檳榔攤，
  向辛○○稱：「阿伯，不好意思，我沒錢」，辛○○未加以理
  會，反問：「我沒錢，你要怎樣？」，丁○○遂喝令辛○○：
  「把全部的錢交出來！」，並持該把西瓜刀朝辛○○之頭部由
  上往下揮砍，以此強暴之方式，至使辛○○不能抗拒，辛○○
  因及時閃躲，僅右手中指遭西瓜刀割傷（傷口1Ｘ0.2公分，傷
  害部分未據告訴），嗣辛○○轉身欲拿取工具防衛之際，丁○○即逃離現場，故未能得逞。丁○○奔逃至中華路二段一三六
  號前即上品檳榔攤北方約一百公尺公尺某地磅處（以下簡稱某
  地磅前），原欲開啟前來接應之戊○○所駕駛系爭自小客車，
  因戊○○將車門鎖上而未果，且遭因聽聞辛○○呼叫而前來幫
  忙追捕歹徒之乙○○當場逮獲，戊○○則趁隙駕車逃逸，嗣警
  據報前往現場查緝，並在地磅附近之草叢扣得西瓜刀一把。
二丁○○於九十三年十二月二十六日為警逮捕、詢問後，移送臺
  灣臺南地方法院檢察署檢察官偵訊，檢察官訊問後聲請本院裁
  定羈押，經本院值班法官訊問後裁定羈押，詎丁○○為逃避刑
  責，竟分別於附表所示地點接受警察詢問、檢察官及本院值班
  法官訊問時，冒用其胞兄「丙○○」之名義應訊，先後於附表
  編號一至六所示各項文書上冒以「丙○○」名義簽名或按指印
  ，而偽造丙○○之署押多次，又於同日遭解送至臺灣臺南看守
  所執行羈押時，於附表編號七所示文件上偽造「丙○○」簽名
  並按指印，而偽造丙○○之署押，表示確認其於進入看守所時
  身上並無任何需保管物品之意思後，持以交付看守所人員而行
  使之，足以生損害於丙○○、司法機關偵辦刑事案件及看守所
  管理保管物品之正確性。嗣九十三年十二月三十日，丁○○之
  父親李明誌前往看守所會客時，發覺有異，經看守所通知臺灣
  臺南地方法院檢察署，該署檢察官再指示臺南縣警察局麻豆分
  局偵查員於翌日即九十三年十二月三十一日偕同李明誌前往看
  守所查證，由李明誌指認無訛，始查知上情。
三案經臺南縣警察局麻豆分局報請臺灣臺南地方法院檢察署檢察
  官偵查起訴。
    理  由
壹、程序部分（證據能力）
  一證人辛○○於警詢之供述，屬被告以外之人審判外之言詞陳
    述，被告丁○○亦否認該供述之證據能力，而證人辛○○於
    本院審理時以證人身分接受交互詰問後，認其於警詢中之供
    述亦無「具有較可信之特別情況」，依刑事訴訟法第一百五
    十九條第一項、第一百五十九條之三之規範意旨，應認證人
    辛○○警詢中之陳述無證據能力。
  二辛○○於案發後求診之醫師己○○，於九十四年三月十一日
    出具之書信，係屬被告以外之人審判外的書面陳述，且被告
    丁○○亦否認該文書之證據能力，本院認為無證據能力。（
    證人辛○○之警詢供述及己○○醫師出具之書信，本院合議
    庭已於九十四年五月三十一日裁定為無證據能力，核先敘明
    ）
  三被告丁○○於九十三年十二月十六日偵查中以丙○○名義應
    訊，及於本院法官羈押訊問時，所為不利於被告戊○○之供
    述，因未具結，依刑事訴訟法第一百五十八條之三之規定，
    應無證據能力；惟其嗣於九十四年一月二十四日偵查中以自
    己姓名應訊，對被告戊○○部分之陳述，業經具結，依法自
    有證據能力，核先敘明。
貳、實體部分
甲、犯罪事實一：
  一訊據被告丁○○固供承於九十四年十二月二十六日凌晨五時
    十分許，攜帶扣案西瓜刀進入上品檳榔攤，向辛○○索取金
    錢未果，嗣跑出上品檳榔攤，在某地磅前，欲開啟被告戊○○停駛在該處之系爭自小客車離去時，為聞訊趕來之乙○○
    阻止，而遭逮捕等事實；被告戊○○則坦認與被告丁○○為
    舊識，於九十三年十二月二十六日凌晨五時十分許，駕駛系
    爭自小客車，行經某地磅前時，被告丁○○曾試圖開門登上
    系爭自小客車，因車門上鎖，故被告丁○○未能上車且遭乙○○等人圍捕，其並未下車查看隨即離去等情，惟其二人均
    矢口否認有何加重強盜犯行，被告丁○○辯稱：伊沒有強盜
    或行搶之意思，被告戊○○缺錢花用，而伊欠被告戊○○錢
    ，故洪某逼伊拿刀下車行搶還錢。伊下車後意欲向辛○○借
    款，將西瓜刀藏放在右手外套袖子內，對戴條旺稱：「阿伯
    ，不好意思，我沒錢」，未曾叫辛○○把全部的錢交出來或
    拿刀揮砍戴某。後來辛○○拿鎚子（後改稱掃把、拖把）出
    來要打伊，伊舉手去擋，刀子才自袖子掉出來。伊被圍捕後
    ，辛○○要打伊，手不小心捶到地上，才會受傷云云；被告
    丁○○辯護人辯護意旨另以：被告丁○○尚未著手實施強盜
    的構成要件行為云云；被告戊○○則辯以：伊沒有叫丁○○
    去強取財物，伊開車經過該處，辛○○的太太庚○○攔車要
    求幫忙抓歹徒，伊開車過去是要幫忙圍捕歹徒，不是要接應
    被告丁○○，且車門乃伊故意上鎖云云。
  二經查：
  (一)證人即被害人辛○○於偵訊及本院審理時均結證稱其所經營
    之上品檳榔攤，於九十三年十二月二十六日凌晨約五時許開
    門營業後未久，被告丁○○即持以報紙包裹之扣案西瓜刀，
    自其背後現身，對其稱：「阿伯，不好意思，我沒錢」、「
    把全部的錢交出來」等語，伊未加理會，正欲持鎚子防衛之
    際，被告丁○○即抽出該把西瓜刀，正面朝其頭部由上往下
    揮砍，其右手中指因而受傷等語（見偵查卷第四二至四三頁
    ；本院卷第一九五至二００頁）。被告丁○○與辛○○素不
    相識，亦無任何仇隙等情，業據被告丁○○與辛○○一致供
    述在卷，又辛○○於本次事件中並無任何財物損失，且自始
    即表示對被告丁○○此次行為不予追究之意，足認其未因此
    次事件對被告丁○○而心生懷恨，戴某當無設詞誣陷被告丁○○之理。
  (二)辛○○之右手中指在被告丁○○於九十四年十二月二十六日
    持刀進入上品檳榔攤搶奪財物迄被捕過程中受有傷害乙節，
    乃被告丁○○所不爭執之事實，並有己○○醫師同日開立之
    診斷證明書、陳外科診所病歷各一張在卷可稽（見警卷第十
    六頁、偵查卷第六十七頁），而證人即官田分駐所員警陳金
    村於本院審理時結證稱：九十三年十二月二十六日凌晨被告
    丁○○搶案發生後，伊是第一批到達的警察。辛○○當場表
    示他有受傷，伊檢視傷口為刀傷，有一點點流血，像是被比
    較利的東西劃傷的傷口，沒有很深，淺淺的等語（見本院卷
    第二一四頁）。亦與證人辛○○所述其手指係遭被告丁○○
    以扣案西瓜刀劃傷之情相吻合。
  (三)證人即醫師己○○於本院審理時亦證述：伊判定辛○○右手
    中指傷勢係銳利品劃破皮膚造成的，有可能是刀子輕輕劃過
    ，或是別種物品造成的傷，例如角鋼、玻璃、戒指等物，若
    是摩擦到地面或粗糙的物品所造成之傷勢，受傷的平面範圍
    比較廣泛，辛○○的傷口並不是廣泛的傷勢等語（見本院卷
    第二０一、二０二頁）。依其所述，已排除辛○○手指之傷
    口為摩擦地面造成，且益證辛○○所述其傷勢為被告丁○○
    以西瓜刀之銳利物品劃傷乙節較為吻合。
  (四)綜合上開陳金村、己○○之證詞，堪認證人辛○○指證被告
    丁○○持扣案西瓜刀朝其揮砍成傷之情，堪以採信，被告丁○○辯稱辛○○手指之傷勢係辛○○在圍毆伊時手指摩擦到
    地面所造成云云，即無可採。雖上揭診斷證明書上記載辛○○係受到「擦傷」，然為辛○○實際施以診療之醫師己○○
    及曾目視辛○○傷口之警員陳金村既證述如上，則尚難僅因
    該診斷證明書所為之記載，即遽認辛○○手指之傷口為磨擦
    地面所造成。雖證人辛○○就被告丁○○持刀攻擊之細節，
    先於偵查中稱：被告丁○○將西瓜刀從報紙抽出，朝伊揮砍
    ，伊閃開並以雙手阻擋在前時，右手中指遭西瓜刀砍傷等語
    （見偵查卷第四二、四三頁），復於本院審理中供陳：被告
    丁○○西瓜刀高舉過頭往下揮砍，因為伊有防備，蹲低，右
    手受傷等語（見本院卷第一九五頁），然本件事發歷程短暫
    ，情勢緊張，且迄今已逾半年餘，因此辛○○就細節之記憶
    模糊或稍有出入，實屬情理之常，尚要難單憑戴某證詞有上
    述微小瑕疵，即減低其證言之可信度。又報紙質地輕巧，遭
    風吹走或因其他原因而未能尋獲（例如：被動物叼走或他人
    拾獲）均有可能，故亦難依憑嗣後在上品檳榔攤附近未能尋
    獲辛○○所描述用以包裹西瓜刀之報紙之情，即遽為有利被
    告丁○○之證定。
  (五)綜上，被告丁○○於九十三年十二月二十六日凌晨五時十分
    許，持扣案西瓜刀進入辛○○所經營之上品檳榔攤，向戴某
    喝稱：「阿伯，不好意思，我沒錢」，喝令其將全部的錢交
    出來，因戴某不從，即持該把西瓜刀朝辛○○之頭部揮砍，
    致其右手中指受有1Ｘ0.2公分之刀傷等情，堪以認定。被告
    丁○○另辯稱其於行為當時有服用安眠藥云云，然其於觀諸
    警詢、偵查及審理中，對於當日前往上品檳榔攤之原因、事
    發經過之始末均能清晰陳述乙節以觀，堪認其行為當時意識
    清楚，其空言為上開辯解，洵無足取，併此敘明。
  三次查，被告丁○○於遭逮捕後在警詢時以其兄長「丙○○」
    名義應訊時（另涉犯偽進文書罪名部分詳後述）即供陳：被
    告戊○○因為缺錢，所以提議共同強盜財物，戊○○並決定
    強盜地點為上品檳榔攤，工作分配為戊○○提供西瓜刀，開
    車接應，伊下手行搶，打算借不錢就要用搶的等語（見警一
    卷第三、四頁）。又按一般人斷無可能願將金錢借貸予素不
    相識之人，致債權無從追索，此乃凡稍具一般社會經驗者，
    均明白之道理。本件被告丁○○與辛○○素不相識，毫無任
    何情誼基礎，是為被告丁○○所不爭之事實，被告丁○○謂
    其當日係欲向辛○○「借錢」，顯然有違社會常情，殊難置
    信！若被告丁○○果真只係單純之借款，何需攜帶西瓜刀？
    況被告丁○○甚且於向辛○○索財未果時，即出示並揮砍鋒
    利無比之扣案西瓜刀，無異傳遞「若不交付錢財，可能遭受
    暴力對待」之訊息，則其所謂「借錢」，顯係托詞。是被告
    丁○○顯有強盜財物之意圖，彰彰甚明，其辯稱係向辛○○
    借錢云云，殊難採信。
  四又查：
  (一)證人乙○○於警詢、偵查及本院審理中始終證稱其聽聞辛○○叫喊抓賊之聲音後，即自上品檳榔攤出發沿省道往北方向
    前行，欲追捕歹徙，看見被告丁○○自中華路二段三十二號
    巷子（某地磅處旁之巷子）奔出，欲開啟甫停駛在該處之裕
    隆深色，二千自用小客車之右車門（據卷附車籍作業系統顯
    示，系爭自小客車為綠色之1999CC日產自小客車，見警卷第
    十七頁）未果，遂繞過該車，再開啟駕駛座後方車門之時，
    即遭其阻止逮獲（分見警卷第十三頁、偵查卷第四十三頁、
    本院卷第二０九至二一０頁），且為被告丁○○與戊○○所
    是認，可以認定。
  (二)被告丁○○於警詢中即供陳被告戊○○因缺錢，故提議強盜
    財物，決定強盜地點、提供西瓜刀，且分配由戊○○開車接
    應，伊下手行搶乙節，已如前述，其並於偵查中結證稱：被
    告戊○○為籌辦其岳母喪事花用，而伊欠戊○○新臺幣三、
    四萬元，故戊○○脅迫伊一起出去，由戊○○駕駛系爭自小
    客車，將西瓜刀放在車上，經過上品檳榔攤時，告稱檳榔攤
    老闆身上都有一些錢，叫伊拿西瓜刀下去搶等語（偵卷第五
    十五頁）；於本院審理中則再次具結確認其於警訊、偵訊中
    之上開陳述為實在（見本院卷第一六０、一六一、一六三、
    一六四頁）。其所述被告戊○○係負責接應其離開現場之情
    ，核與證人乙○○前述逮獲被告丁○○之情景相符。而迄本
    案事發日前一日晚間為止，被告丁○○已借宿被告戊○○家
    中數月之久一情，業據被告丁○○與戊○○一致供承無訛（
    見本院判第一五八頁、一六四、二五三頁），依此可知，被
    告二人私交甚篤，被告丁○○應無憑空設詞陷害被告戊○○
    之理。
  (三)證人庚○○於本院結證稱：案發當天，伊跑出屋外時，歹徒
    已經逃走，伊有喊抓賊抓賊，沒有攔路人。伊在家門口，有
    個人開車慢慢開過來停下來問伊歹徒跑到哪裡去，因伊看到
    歹徒跑進巷子，遂向開車的人指向巷子方向，伊看見開車者
    也將車子開入巷內，但伊沒有記下駕駛之長相等語（見本院
    卷第二０五、二０六頁）。縱認該證人所陳之駕駛人即為被
    告戊○○，亦係駕駛人主動詢問歹徒去向，與被告戊○○辯
    稱係被動地遭庚○○攔截乙節不符。且若如被告戊○○所陳
    ，其當日早起是為處理其岳母之喪事事宜，則衡諸常情，其
    遭逢親喪，當無空閒或心思幫助與其不相識之人圍捕歹徒之
    理，竟主動詢問庚○○歹徒去處，實有違常情。且據其所述
    ，在路人圍捕並毆打丁○○時，已認出該歹徙為被告丁○○
    ，則依憑其與被告丁○○之交情，亦應下車探問關心被告丁○○之狀況，然依證人乙○○所述，其竟隨即離開現場（此
    亦為本件被告戊○○所不爭之事實，見本院卷第二０九至二
    一０頁)，亦與常情有違。
  (四)綜合證人乙○○、庚○○與被告丁○○之證詞，以及被告戊○○駕車在現場出現及於被告丁○○遭圍捕後即離去等情，
    相互勾稽，被告丁○○所稱，被告戊○○原係在旁接應，嗣
    因見被告丁○○遭逮捕，事跡敗漏即開車逃逸等情，較為吻
    合。
  (五)被告丁○○於本院審理時，曾突然翻異前詞，改稱其係自己
    決意持刀進入上品檳榔攤向老闆辛○○借錢，與被告戊○○
    無關，顯與上述各項調查證據之結果不符，且被告丁○○經
    本院提示其警、偵訊之筆錄後，隨即表示其係因被告戊○○
    有四個小孩要照顧，始為有利被告戊○○之陳述等語，亦符
    情理，堪以採信，是被告丁○○此部分之證詞，要無足取，
    不得據為有利被告戊○○認定之依據。
  (六)綜上，被告丁○○上開不利於被告戊○○之證詞，應堪採信
    ，被告戊○○所為辯解，均有違常情常理，殊難憑信。
  五據上各節以觀，被告丁○○與被告戊○○共謀強盜財物，推
    由被告丁○○下手行搶，被告戊○○提供作案西瓜刀，並駕
    駛系爭自小客車接應，被告丁○○並依計劃，持扣案西瓜刀
    ，朝被害人辛○○揮砍，致辛○○手指遭西瓜刀劃傷，以此
    強暴方式向辛○○索取錢財未果之強盜未遂犯行，事證明確
    ，堪以認定。
  六被告丁○○雖一再主張扣案西瓜刀遭起獲時係插在刀鞘內，
    其辯謢人並聲請調閱員警甲○○當時查獲刀子之相片，欲以
    此證明被告丁○○當日在上品檳榔攤確實未抽出西瓜刀向辛○○揮砍。然當日戒護被告丁○○返回現場尋獲扣案西瓜刀
    之員警謝金助、甲○○均到庭證述其等無法確定在起獲刀子
    時，刀子是否插在刀鞘裡面（見本院卷第二四六二四八頁）
    。且被告丁○○亦供稱：伊跑到地磅約跑三分鐘，期間有一
    段時間沒有人追捕，伊曾躲在一台車子後面，看到戊○○開
    過才跑出省公路，快跑到地磅時，將刀子丟在路旁等語（見
    本院卷第二五八、二五九頁），則丁○○自上品檳榔攤奔逃
    而出迄被逮捕過程中，有充裕時間足以將西瓜刀收入刀鞘內
    ，是縱使起獲刀子時，刀子係插鞘內乙節得以證明，亦無從
    據此認定被告丁○○所辯其未曾抽刀向辛○○揮砍乙節為真
    ，是辯護人上開調查證據之聲請即無必要，附此敘明。
乙、犯罪事實二：
    訊之被告丁○○迭於警詢、偵查及本院審理中對於此部分之
    犯罪事實供承不諱，核與證人即被害人丙○○警詢中陳述遭
    被告丁○○冒名應訊乙節相符，亦與證人即被告丁○○之父
    李明誌之證詞相吻合（見警二卷第四至七頁），並有卷附如
    附表所示之文件可考，是其自白核與事實相符，應堪採信。
參、論罪科刑
  一犯罪事實一部分
  (一)按刑法第三百二十八條之強盜罪所謂「不能抗拒」，乃指行
    為人所為之強暴、脅迫等不法行為，就當時之具體事實，依
    『社會一般通念』予以『客觀』判斷，足使被害人身體上或
    精神上達於不能或顯難般拒之程度，縱未經抗拒或抗拒失敗
    均屬之，有最高法院八十一年度台上字第八六七號判決意旨
    可參。依證人辛○○所述可知，其在面對被告丁○○持刀強
    取財物之暴行時，並無畏懼之心，且欲備拿鎚子防禦（見本
    院卷第一九九頁），然揆諸上開說明，行為人施用之暴行究
    否達「至使不能抗拒」之情狀，應依社會一般通念，客觀地
    判斷，則被告丁○○所持西瓜刀，乃鋼鐵製利器，鋒利無比
    ，此觀諸卷附相片即可自明（見警卷第十九頁），依一般社
    會通念，持此利器，近距離朝被害人頭部揮砍，確實已足使
    一般人不能抗拒。執此，被告丁○○所為確已達至使被害人
    不能抗拒之程度無訛。辯護人辯稱被告丁○○所為與刑法強
    盜罪之構成要件不符，尚有未合，併予敘明。
  (二)核被告丁○○、戊○○所為是犯強盜罪而有刑法第三百二十
    一條第一項第三款之情形，核其等所為，係犯刑法第三百三
    十條第二項第一項之加重強盜未遂罪；又本件被告戊○○係
    基於與丁○○之強盜犯罪計劃，而為強盜構成要件以外之接
    應行為，揆諸司法院釋字第一０九號解釋及最高法院九十二
    年度台上字第二八二四號判決：以自己共同犯罪之意思，參
    與犯罪構成要件以外之行為者，亦應認為共同正犯之意旨，
    可認被告戊○○與被告丁○○為本件加重強盜未遂罪之共同
    正犯。又被告丁○○、戊○○已著手於強盜行為之實行而不
    遂，為未遂犯，爰均依刑法第二十六條前段規定減輕其刑。
  二犯罪事實二部分被告丁○○於如附表編號一至七所示之文件
    上偽簽「丙○○」簽名，或並偽以其名義按捺指印，其所為
    該當於刑法第二百十七條第一項之偽造署押罪之構成要件；
    被告丁○○於如附表編號七所示文件上簽名，從形式上觀之
    ，即足以表示由「丙○○」名義出具，確認其並無貴重物品
    提供予臺灣臺南看守所保管之意思，應認為係屬刑法第二百
    十條所示之私文書。公訴意旨認被告丁○○所為係犯刑法第
    二百十七條之偽造署押罪，容有未洽，惟其基本事實同一，
    本院自應予審理並變更起訴法條（理由詳後）。被告丁○○
    於該文書上偽造「丙○○」之簽名、捺按指印後，再交回看
    守所人員，顯然對該文書之內容有所主張，已達行使之程度
    ，並足以生損害於丙○○及臺南看守所保管物品之正確性，
    核其此部分所為，係犯刑法第二百十六條、第二百十條之行
    使偽造私文書罪。其於附表編號一至七所示地點多次偽造「
    丙○○」署押之舉，係其於同一偵查之程序，為達隱瞞身分
    之單一目的，所為多次之接續動作，應認屬單一偽造署押行
    為。被告丁○○接續在附表所示文書偽造「丙○○」署押，
    係偽造文書之部分行為，又其偽造文書後復持以行使，偽造
    之低度行為為行使之高度行為所吸收，均不另論罪。
  三被告丁○○所犯加重強盜未遂罪及行使偽造私文書罪間，犯
    意各別，罪名互異，應分論併罰。
  四爰審酌被告戊○○年青力壯，不思依己力謀取錢財，竟主謀
    起意為本件犯行，與被告丁○○共謀強取財物，本實際提供
    作案工具，犯後於本院審理中飾詞狡辯，不知悔悟；被告丁○○攜帶兇器進入他人經營之店內強取財物，可能對他人之
    人身安全造成重大危害，實際上僅造成被害人辛○○手指輕
    傷之程度，犯後為免其強盜之行為曝光而任意冒用兄長丙○○之名應訊，偽造其署押，並偽造文書，陷兄長可能遭受無
    謂刑事追訴之危險，對犯罪偵查之正確性影響非輕，惟念其
    為逃避刑責，一時失慮犯本罪，且就強盜罪部分坦承大部分
    犯行，就偽造私文書部分坦認犯行，態度良好等一切情狀，
    分別對被告丁○○、戊○○量處如主文所示之刑，並就被告
    丁○○部分定其應執行刑，以資懲儆。
  五公訴意旨誤載或漏未起訴部分：
  (一)犯罪事實一部分，被告丁○○與戊○○共同強盜之行為時間
    為九十三年十二月二十六日，起訴書誤載為二十八日。
  (二)犯罪事實二部分，被告丁○○另有於附表編號一、五至七所
    示文書上偽造「丙○○」之簽名或指印之行為，就附表編號
    七部分尚有行使偽造私文書之犯行，公訴意旨就此均未起訴
    ，惟被告丁○○所為附表編號一、五、六之偽造署押行為與
    經起訴之編號二、三、四部分之偽造署押行為在法律評價上
    乃一偽造署押行為之各個舉動，綜合評價為一偽造署押行為
    ；其所為附表編號七之行使偽造私文書行為與經起訴之偽造
    署押行為（同附表編號七）有實質上一罪之關係，為起訴效
    力所及，本院自應併予審理。
肆、沒收
  一扣案之西瓜刀一把，為被告戊○○所有，供被告二人犯罪所
    用之物（依被告丁○○供述），併依刑法第三十八條第一項
    第二款宣告沒收。
  二如附表編號一至七所示文件上偽造之「丙○○」署押，均應
    依刑法第二百十九條規定宣告沒收。
據上論斷，應依刑事訴訟法第二百九十九條第一項前段、第三百
條，刑法第二十八條、第三百三十條第二項、第一項、第二百十
六條、第二百十條、第二十六條前段、第二百十九條、第三十八
條第一項第二款、第五十一條第五款，判決如主文。
本案經檢察官熊家興到庭執行職務。
中　　華　　民　　國　　94　　年　　8 　　月　　16　　日
　　　　　　　　　刑事第三庭    審判長法　官　陳欽賢
                                      法　官  黃光進
                                      法　官  莊玉熙
以上正本證明與原本無異。
如不服本判決，應於收受送達後10日內向本院提出上訴書狀（應
附繕本）。
　　　　　　　　　　       　　　　 　書記官　陳靜娟
中　　華　　民　　國　　94　　年　　8 　　月　　16　　日
附表：
┌───┬───────────┬──────────┬─────────────┐
│編  號│    行為地點          │　文件名稱          │應沒收之被告偽造之署押（含│
│      │                      │                    │簽名及指印）              │
├───┼───────────┼──────────┼─────────────┤
│      │臺南縣警察局麻豆分局  │臺南縣警察局麻豆分局│偽造「丙○○」之指印一枚（│
│ 一   │官田分駐所。          │（逮捕）通知        │警一卷第三十一頁）。      │
│      │                      │                    │                          │
├───┼───────────┼──────────┼─────────────┤
│ 二   │臺南縣警察局麻豆分局  │(一)臺南縣警察局麻豆分│(一)偽造「丙○○」之簽名及指│
│      │官田分駐所。          │　局官田分駐所扣押書│  印各一枚（警一卷第十五頁│
│      │                      │  一份。            │  ）。                    │
│      │                      │(二)丙○○口卡片一張。│(二)偽造「丙○○」之簽名及指│
│      │                      │                    │  印各一枚（警一卷第二十七│
│      │                      │(三)戊○○口卡片一張。│  頁）。                  │
│      │                      │                    │(三)偽造「丙○○」之簽名及指│
│      │                      │                    │  印各一枚（警一卷第二十九│
│      │                      │                    │  頁）。                  │
├───┼───────────┼──────────┼─────────────┤
│ 三   │同上                  │(一)臺南縣警察局麻豆分│偽造「丙○○」之簽名及指印│
│      │                      │　局官田分駐所調查筆│各三枚（警一卷第一、二、七│
│      │                      │  錄一份。          │頁）。                    │
├───┼───────────┼──────────┼─────────────┤
│ 四   │臺灣臺南地方法院檢察署│臺灣臺南地方法院檢察│偽造「丙○○」之簽名一枚（│
│      │                      │署檢察官九十三年十二│偵查卷第二十六頁）。      │
│      │                      │月二十六日訊問筆錄一│                          │
│      │                      │份                  │                          │
├───┼───────────┼──────────┼─────────────┤
│      │                      │臺灣臺南地方法院九十│偽造「丙○○」之簽名一枚（│
│ 五   │臺灣臺南地方法院      │三年十二月二十六日訊│見本院九十三年度聲羈字第四│
│      │                      │問筆錄              │五三號卷第四頁，以下簡稱聲│
│      │                      │                    │羈卷）。                  │
├───┼───────────┼──────────┼─────────────┤
│      │                      │臺灣臺南地方法院押票│於「被告指印」欄偽造「李家│
│ 六   │臺灣臺南地方法院      │共四聯              │福」之指印各一枚，共四枚。│
│      │                      │                    │（聲羈卷第七、八頁）      │
├───┼───────────┼──────────┼─────────────┤
│ 七   │臺灣臺南看守所        │九十四年三月十日南所│(一)「收容人簽名」欄上偽造「│
│      │                      │文總字第０九四０００│  丙○○」之簽名一枚。    │
│      │                      │一三二九號函附臺灣臺│(二)「無貴重物品」項上偽造「│
│      │                      │南看守所收容人物品保│  」指印二枚。            │
│      │                      │管分戶卡一份        │(三)「未攜帶身份證欄內偽造之│
│      │                      │                    │  「丙○○」簽名及指印各一│
│      │                      │                    │  枚。                    │
│      │                      │                    │（見本院卷第四八、四九頁）│
└───┴───────────┴──────────┴─────────────┘
附錄本案論罪科刑法條：
刑法第三百三十條
犯強盜罪而有第三百二十一條第一項各款情形之一者，處七年以
上有期徒刑。
前項之未遂犯罰之。
刑法第三百二十一條
犯竊盜罪而有左列情形之一者，處六月以上、五年以下有期徒刑
：
三  攜帶兇器而犯之者。
刑法第二百一十六條
行使第210條至第215條之文書者，依偽造、變造文書或登載不實
事項或使登載不實事項之規定處斷。
刑法第二百一十條
偽造、變造私文書，足以生損害於公眾或他人者，處5年以下有
期徒刑。
